臺灣臺北地方法院交通事件裁定　　　　100年度交聲字第432號
原處分機關　交通部公路總局臺北區監理所
聲明異議人
即受處分人　辛桂志
上列異議人即受處分人因違反道路交通管理處罰條例案件，對於
交通部公路總局臺北區監理所民國100年3月10日所為之處分（原
處分案號：北監自裁字第裁40－1AF577201 號）聲明異議，本院
裁定如下：
    主  文
異議駁回。
    理  由
一、原處分意旨略以：異議人即受處分人辛桂志於民國九十九年
    十月四日下午二時六分許，駕駛車牌號碼七一八六－DG號自
    用小客車，在臺北市○○○路○段二七○巷三八號週邊「禁
    止臨時停車處所停車」，適臺北市停車管理工程處（下稱舉
    發單位）以受處分人違規為由，製發北市交停字第一AF五七
    七二○一號舉發違反道路交通管理事件通知單（下稱舉發單
    ）逕行舉發，受處分人未於應到案日期前繳清罰鍰或陳述意
    見，原處分機關乃依違反道路交通管理處罰條第五十六條第
    一項第一款、道路交通管理事件統一裁罰基準及處理細則第
    四十三條、第四十四條及第六十七條等規定，於一百年三月
    十日以北監自裁字第裁四○－一AF五七七二○一號違反道路
    交通管理事件裁決書，裁處受處分人罰鍰新臺幣（下同）一
    千二百元在案等語。
二、聲明異議意旨略以：異議人未接獲罰單，不知要繳罰款之事
    云云。
三、按禁止臨時停車線，用以指示禁止臨時停車路段，以劃設於
    道路緣石正面或頂面為原則，無緣石之道路得標繪於路面上
    ，距路面邊緣以三十公分為度；本標線為紅色實線，線寬除
    設於緣石，正面者以緣石高度為準外，其餘皆為十公分，道
    路交通標誌標線號誌設置規則第一百六十九條第一項、第二
    項已分別定明。又汽車駕駛人停車時，在禁止臨時停車處所
    停車者，處六百元以上一千二百元以下罰鍰，亦有道路交通
    管理處罰條例第五十六條第一項第一款之規定甚明。次按道
    路交通管理事件統一裁罰基準及處理細則第五條規定，有關
    文書送達之程序，依行政程序法之規定。而依行政程序法第
    七十二條第一項、第七十三條第一項、第七十四條第一項、
    第二項之規定，送達於應受送達人之住居所、事務所或營業
    所為之，但在行政機關辦公處所或他處會晤應受送達人時，
    得於會晤處所為之；又於應送達處所不獲會晤應受送達人時
    ，得將文書付與有辨別事理能力之同居人、受僱人或應送達
    處所之接收郵件人員。
四、經查：
  (一)本件受處分人於九十九年三月十日下午二時六分許，將車牌
    號碼七一八六－DG號自用小客車，停放在臺北市○○○路○
    段二七○巷三八號週邊被舉發地點之事實，有舉發單及現場
    違規舉發照片附卷可稽，而觀諸該舉發照片，上開自用小客
    車所停放之地點旁，確實繪製有紅色實線，足見上開自用小
    客車確於上揭時間停放在禁止臨時停車處所無訛。
  (二)至受處分人辯稱未收受舉發單云云一節，經本院函詢舉發單
    位，依據舉發單位回函可知，上開舉發單已於九十九年十月
    十一日送至公路監理系統查詢之車主姓名（即受處分人）及
    地址【新北市新店區（改制前為臺北縣新店市○○○街三七
    九巷一號五樓】，並由大溪地庭園社區管理委員會代簽，此
    有臺北市停車管理工程處一百年四月二十五日北市停管字第
    一○○三二一○六七○○號函暨所附舉發單、違規照片、傳
    真查詢國內各類掛號郵件查單、中華民國郵政大宗限時掛號
    / 掛號郵件等件附卷可按，足見上開舉發單已於九十九年十
    月十一日送至受處分人所居住之處所，並由該處所大樓管理
    管委會代收；而上開自用小客車車主為受處分人，車主地址
    及戶籍地均為新北市○○區○○街三七九巷一號五樓等情，
    亦有車號查詢汽車車籍個人戶籍資料（完整姓名）查詢結果
    可按，揆諸上揭規定，上開舉發單送達受處分人居住處所時
    ，因未獲晤本人，已依法交付應送達處所之接收郵件人員，
    故上開舉發單確實合法送達。是本件舉發單既已合法送達，
    則受處分人未收受上開舉發單，亦非屬可歸責於舉發單位，
    不影響上開舉發單之合法送達效力，是受處分人所辯，委不
    足採。
五、綜上，受處分人確有於上開時地在繪有禁止臨時停車之標線
    停車違規情事，經原處分機關依違反道路交通管理處罰條例
    第五十六條第一項第一款及違反道路交通管理事件統一裁罰
    基準及處理細則所訂之違反道路交通管理事件統一裁罰基準
    表之規定，裁處受處分人一千二百元罰鍰，核無違誤，是本
    件受處分人之異議為無理由，自應將其異議駁回。
六、據上論斷，應依道路交通管理處罰條例第八十七條第二項，
    道路交通事件處理辦法第十八條，裁定如主文。
中    華    民    國   100    年    5     月    12    日
                              交通法庭法  官  林玉蕙
以上正本證明與原本無異。
如不服本裁定應於送達後5日內向本院提出抗告狀。
                                書記官  陳怡君
中    華    民    國   100    年    5     月    12    日